# 私募基金账务

提问人：logook 时间：2015-06-02 09:15:42
一家私募资产管理公司，发起一个私募证券基金B，自己认购小部分，该基金B外包托管在证券公司，即估值等由证券公司负责，证券公司每周发估值报告回来。请问： 1 、资产管理公司的财务是不是应该建立 2 套帐？除了管理公司自己账套外，还要为基金B建立一套帐，每月出报表，基金会计是按财会[2001]53号，证券投资基金会计核算办法 进行核算，出具报表吗？ 2 、管理公司认购的部分做交易性金融资产？ 3 、如果自认比例较高，还要合并报表？

回答人：chenyiwei
1 、基金的账务独立于资产管理公司自身的账务。在新准则下，基金会计按照《证券投资基金会计核算业务指引》（中证协发[2007]56号）等相关规定执行。 2 、管理公司认购的部分作为金融资产，归类为交易性还是可供出售取决于持有意图，一般理解归为可供出售类的可能性较大。 3 、不排除并表的可能性，此问题在本版面上有较多讨论，可以搜索一下。

提问人：zhs7403 时间：2015-06-02 21:03:36
陈老师，我记得级学撮要之前把具有公开市场价值的才作为交易性，否则一般可供处理。准则修订后我理解是否放宽了？即不具有公开市场价格但是随时准备变现的也可以作为交易性处理？

回答人：chenyiwei
是的放宽了。一方面合并报表准则要求投资性主体对所有投资按公允价值评价业绩；另一方面公允价值计量准则的发布也为更广泛地利用公允价值计量创造了条件。

提问人：zengfengxia 时间：2015-06-03 10:42:22
1 、符合投资性主体条件的私募(含其控制的管理公司），持有的基金份额（或者透过基金持有的目标公司权益）是否无论控制与否，都不应合并其报表？ 2 、投资性主体持有的基金份额（或者透过基金持有的目标公司权益），持有目的不是为了短期获取收益，而是获取其上市的资本收益，应该不符合交易性金融资产的定义，但按CAS33，投资性主体的权益性投资均应公允价值计量，变动计入损益？

回答人：chenyiwei
我理解投资性主体下的子基金，其份额不能直接转让，这种情况下子基金应视作为其投资提供服务的子公司，从而合并子基金的报表，但不合并子基金所控制的作为投资对象的公司。